【裁判字號】    89,上易,4776
【裁判日期】    891117
【裁判案由】    家庭暴力防治法
【裁判全文】
臺灣高等法院刑事判決                          八十九年度上易字第四七七六號
    上  訴  人
    即  被  告  乙○○
右上訴人因違反家庭暴力防治法案件，不服臺灣板橋地方法院八十九年度易字第三九
一九號，中華民國八十九年十一月十七日第一審判決（起訴案號：臺灣板橋地方法院
檢察署八十九年度偵字第一一六五三號），提起上訴，本院判決如左：
    主  文
上訴駁回。
乙○○緩刑貳年，緩刑期中付保護管束。
    事  實
一、乙○○係甲○○之夫，二人間具有家庭暴力防治法第三條第一款所定之家庭成員
    關係。乙○○曾因毆打甲○○，經臺灣板橋地方法院依家庭暴力防治法第十三條
    規定，於民國八十九年三月八日以八十九年度家護字第一０七號核發民事通常保
    護令，裁定乙○○不得對甲○○實施身體或精神上不法侵害之行為，不得直接或
    間接對於甲○○為騷擾、通話之聯絡行為。詎乙○○竟違反該保護令，於同年五
    月二十三日凌晨零時三十分許，在台北縣板橋市○○街八五巷六弄六號二樓樓梯
    間，因見其妻甲○○於該時始自外返家，對甲○○稱：「你直接出去討客兄就好
    了，何必回來呢？」等語之騷擾行為，而違反法院所為前開裁定。
二、案經甲○○訴請台灣板橋地方法院檢察署檢察官偵查起訴。
    理  由
一、右揭事實，業據上訴人即被告乙○○坦承不諱，所供核與告訴人甲○○指訴情節
    相符，並有原審法院八十九年度家護字第一０七號民事通常保護令影本一份附卷
    可稽。事證明確，被告犯行堪予認定。
二、被告乙○○違反法院依家庭暴力防治法第十三條所為禁止對於甲○○為騷擾行為
    之裁定，核其所為，係犯家庭暴力防治法第五十條第二款之罪。原審因而適用家
    庭暴力防治法第五十條第二款、刑法第十一條前段、第四十一條，罰金罰鍰提高
    標準條例第二條規定，並審酌被告犯罪之動機、目的、手段、所生危害及犯罪後
    之態度等一切情狀，衡處拘役五十日，並諭知易科罰金之折算標準。認事用法，
    均無不合，量刑亦屬妥適，被告上訴意旨略以：伊與告訴人甲○○已離婚，約定
    甲○○應撤回所有民刑事訴訟，告訴人迄未撤回本案，致其權益受損云云。然查
    ，本案並非告訴乃論之罪，告訴人無由撤回告訴，被告所指尚有誤會，其上訴為
    無理由，應予駁回。
三、被告前未曾受有期徒刑以上之刑之宣告，有本院被告全國前案紀錄表足佐，或因
    一時失慮而罹刑章，犯後已有悔悟，現與甲○○已離婚，有離婚證書可參，甲○
    ○復到庭表明願撤回所有民、刑訴訟，本院認其經此刑之宣告，應知警惕，信無
    再犯之虞，併予宣告緩刑二年，以啟自新，並依家庭暴力防治法第三十條第一項
    規定諭知緩刑期內付保護管束。
據上論斷，應依刑事訴訟法第三百六十八條、家庭暴力防治法第三十條第一項、刑法
第七十四條第一款、第十一條，判決如主文。
本案經檢察官賴俊雄到庭執行職務。
中      華      民      國      九十      年      一      月  三十一    日
                              臺灣高等法院刑事第二十三庭
                                  審判長法  官  劉  靜  嫻
                                        法  官  宋      祺
                                        法  官  吳      燦
右正本證明與原本無異。
不得上訴。
                                        書記官  陳  靜  姿
中      華      民      國      九十      年  二      月      一    日


司法院資訊處製作；財團法人民間司法改革基金會備份。
